【裁判字號】    92,破,76
【裁判日期】    920826
【裁判案由】    破產宣告
【裁判全文】
臺灣臺北地方法院民事裁定                            九十二年度破字第七六號
    聲  請  人  台北國際商業銀行股份有限公司
    法定代理人  游國治
    代  理  人  周奉立
    相  對  人  甲○○
右聲請人聲請相對人破產宣告事件，本院裁定如左：
    主  文
相對人甲○○破產。
    理  由
一、按，破產對債務人不能清償債務者宣告之；又破產除另有規定外，得因債權人或
    債務人之聲請宣告之，破產法第五十七條、第五十八條第二項分別定有明文。
二、聲請意旨：
    (1)相對人甲○○係萬乘投資股份有限公司（下稱：萬乘公司）負責人，萬乘公司
      於民國（下同）九十年九月五日向聲請人借款新台幣（以下同）二千五百萬元
      ，由相對人擔任保證人，借款期限為九十年十月五日。但萬乘公司到期無力償
      還，聲請人向該公司與相對人催討均無下文。萬乘公司現無資產，其向其他銀
      行借款均成為逾期放款。
    (2)相對人自身亦有四百五十萬元貸款債務。另連帶保證萬乘公司銀行債務約一
      億四千二百五十七萬元、台灣新學友書局股份有限公司銀行債務約八億零三
      百三十五萬元、光大文化事業股份有限公司銀行債務約二千六百九十七萬元
      、廖蘇西姿銀行債務約四百五十五萬元。合計約九億七千七百四十五萬元（
      如附表所示），其中多數成為逾期放款。但相對人名下資產僅有中和市○○段
      二八張小二一四之一一、二一四之一九畸零地等不動產，已無清償能力。為此
      聲請宣告相對人破產。並提出財政部台北市國稅局財產總歸戶資料為證。
三、相對人亦自承負有聲請人所述債務，目前無力清償（見九十二年八月二十一日筆
    錄）。經審核相對人所有不動產、投資及所得項目，其資產不及五千萬元，八十
    九年度所得僅四百四十九萬餘元。相對人負債遠逾資產，又無力清償債務，應認
    聲請人主張為真實。本件聲請合於規定，應予准許，爰裁定如主文。
四、附註：
    (1)本院有關破產管理人之指定、債權申報期間均由民事執行處另行決定。併此說
      明。
    (2)破產法相關規定：
      第一百四十五條
          破產管理人於最後分配完結時，應即向法院提出關於分配之報告。
      第一百四十六條
          法院接到前條報告後，應即為破產終結之裁定。
          對於前項裁定，不得抗告。
      第一百四十七條
          破產財團於最後分配表公告後，復有可分配之財產時，破產管理人經法院
          之許可，應為追加分配，但其財產於破產終結之裁定公告之日起三年後始
          發現者，不得分配。
      第一百四十九條
          破產債權人依調協或破產程序已受清償者，其債權未能受清償之部分，請
          求權視為消滅。但破產人因犯詐欺破產罪而受刑之宣告者，不在此限。
中      華      民      國    九十二    年      八      月    二十六    日
                                  民事第二庭法官    吳燁山
右為正本係照原本作成。
如對本裁定抗告，須於裁定送達後十日內向本院提出抗告狀。
中      華      民      國    九十二    年      八      月    二十六    日
                                          書記官    柯月英


司法院資訊處製作；財團法人民間司法改革基金會備份。
